# 被审计单位的客户罚掉被审计单位质保金，该如何会计处理？

提问人：光与热.xlsx 时间：2020-07-23 14:32:53
被审计单位的客户罚掉被审计单位质保金，该如何会计处理？

回答人：chenyiwei
如果此前质保金已确认收入同时挂合同资产，客户确实是因为被审计单位的履约瑕疵而按照合同约定不再支付质保金的全部或部分，则属于对客户的价格折让，应冲回已确认的收入（需注意判断这是会计估计变更（可变对价）还是前期差错）和对应的合同资产。
如果按约定对缺陷进行了修补并发生了相关支出的，如果此前就保证性质保确认了预计负债的，则相关支出首先从该项预计负债中列支，超出部分再直接计入销售费用。